臺灣臺北地方法院小額民事判決
111年度北小字第1552號
原      告  翁國恩
被      告  趙偉良  現於法務部○○○○○○○另案執行中
上列當事人間請求損害賠償事件，經本院刑事庭裁定移送前來（
111年度審附民字第390號），本院於民國111年5月30日言詞辯論
終結，判決如下：
    主    文
被告應給付原告新臺幣壹拾萬元。
訴訟費用由被告負擔。
本判決得假執行。但被告如以新臺幣壹拾萬元為原告預供擔保，
得免為假執行。
    理由要領
一、原告主張：被告於民國110年1月29日下午3時23分許，在臺
    北市○○區○○路0段00號前方人行道，見原告與訴外人張延碩
    行走在前，無故自原告等人右後方竄出，並以右拳接續毆打
    原告左臉及張延碩左臉、頭部，其中因此致原告受有左眉撕
    裂傷約3公分之傷害（下稱系爭傷害），爰起訴請求被告賠
    償損害等語。並聲明：被告應給付原告新臺幣（下同）100,
    000元。
二、被告則以：我確實有打傷原告，但我目前在監執行，我認為
    原告請求100,000元的精神慰撫金過高，我沒有要賠償原告
    這筆錢等語，做為答辯。
三、得心證之理由：
  ㈠被告於110年1月29日下午3時23分許，在臺北市○○區○○路0段0
    0號前方人行道，見原告與張延碩行走在前，無故自原告等
    人右後方竄出，並以右拳接續毆打原告左臉及張延碩左臉、
    頭部，其中因此致原告受有系爭傷害，經本院以被告犯傷害
    罪，累犯，應執行有期徒刑1年，得易科罰金等情，有本院1
    11年度審簡字第298號刑事簡易判決、臺灣臺北地方檢察署1
    10年度偵字第8765號、第9600號、調偵字第2419號、2420號
    檢察官起訴書在卷可稽（見本院卷第11頁至第20頁），兩造
    對此均不爭執（見本院卷第32頁），可信原告之主張為真實
    。
  ㈡按不法侵害他人之身體、健康、名譽、自由、信用、隱私、
    貞操，或不法侵害其他人格法益而情節重大者，被害人雖非
    財產上之損害，亦得請求賠償相當之金額，民法第195條第1
    項前段定有明文。法院定慰撫金之數額，應斟酌行為人係故
    意或過失，其加害情節，被害人所受名譽損害之痛苦程度，
    及兩造之身分地位、教育程度、經濟狀況等一切情狀定之（
    最高法院110年度台上字第425號、108年度台上字第1073號
    判決意旨參照）。經查，原告起訴主張被告犯傷害罪之事實
    ，已如前述，原告精神及身體上自受有相當之痛苦損害，且
    其所受痛苦損害與被告前揭不法行為間有相當因果關係，是
    原告依前開規定請求被告賠償精神慰撫金，於法自屬有據。
    查原告係大學在學生，109年度給付總額為33,746元，財產
    總額為0元；而被告係國中畢業，入監前從事服務業，109年
    度給付總額為44,900元，財產總額為0元，有本院依職權調
    閱之兩造稅務電子閘門財產所得調件明細表可參（隨卷外放
    ），兩造均不爭執（見本院卷第32頁至第33頁）。審酌被告
    之前揭行為情節、造成原告之損害程度，及兩造之身分、地
    位、經濟能力等一切情狀，認原告請求被告給付精神慰撫金
    100,000元，核屬公允適當。
四、綜上所述，原告請求被告給付100,000元，為有理由，應予
    准許。
五、本件係就民事訴訟法第436條之8適用小額訴訟程序所為被告
    敗訴之判決，依同法第436條之20規定，應依職權宣告假執
    行，並依同法第436條之23準用第436條第2項，適用同法第3
    92條第2項規定，依職權宣告被告如預供擔保，得免為假執
    行。
六、訴訟費用負擔之依據：民事訴訟法第78條。
七、本件係刑事附帶民事訴訟，由合議庭裁定移送民事庭之事件
    ，依刑事訴訟法第504條第2項規定，免納裁判費，目前亦無
    其他訴訟費用支出，本無確定訴訟費用額必要。惟仍依民事
    訴訟法第87條第1項規定，諭知訴訟費用之負擔，以備將來
    如有訴訟費用發生時，得確定其負擔，併此說明。
中　　華　　民　　國　　111 　年　　6 　　月　　14　　日
                  臺北簡易庭    法  官  詹慶堂
上列正本係照原本作成。
如不服本判決，應於判決送達後20日內向本院提出上訴狀（須按
他造當事人之人數附繕本）。如委任律師提起上訴者，應一併繳
納上訴審裁判費。
中　　華　　民　　國　　111 　年　　6 　　月　　14　　日
            　　　　　　　　　  書記官  馬正道
附錄：
一、民事訴訟法第436條之24第2項：
　　對於小額程序之第一審裁判上訴或抗告，非以其違背法令為
    理由，不得為之。
二、民事訴訟法第436條之25：
　　上訴狀內應記載上訴理由，表明下列各款事項：
　　㈠原判決所違背之法令及其具體內容。
　　㈡依訴訟資料可認為原判決有違背法令之具體事實。
三、民事訴訟法第436條之32條第2項：
    第438條至第445條、第448條至第450條、第454條、第455條
    、第459條、第462條、第463條、第468條、第469條第1款至
    第5款、第471條至第473條及第475條第1項之規定，於小額
    事件之上訴程序準用之。